臺灣臺中地方法院刑事判決　　　　　　　　　　　　九十三年度易字第一八六七號
　　公　訴　人　臺灣臺中地方法院檢察署檢察官
　　被　　　告　乙○○
右列被告因竊盜案件，經檢察官提起公訴（九十三年度偵字第一三二六○號），被告
於準備程序中就被訴事實為有罪之陳述，受命法官於聽取當事人之意見後，本院合議
庭裁定改由受命法官獨任以簡式審判程序審理，判決如左：
    主  文
乙○○攜帶兇器竊盜，累犯，處有期徒刑陸月，如易科罰金，以參佰元折算壹日。扣
案之老虎鉗壹支沒收。
    事  實
一、乙○○前於民國八十年間因違反肅清煙毒條例等案件，與麻醉藥品管理條例等案
    件，經臺灣高等法院臺中分院判處應執行有期徒刑一年九月確定，嗣於八十二年
    十月八日假釋出獄（殘刑為六月二十一日，嗣並經撤銷假釋）。嗣於八十二年間
    及八十三年間，復因違反肅清煙毒條例案件及違反麻醉藥品管理條例案件，經臺
    灣高等法院臺中分院以八十三年度上訴字第三三六九號及本院以八十三年度易字
    第七○八二號，分別判處有期徒刑三年一月及三月確定，並經本院以八十四年度
    聲字第八五四號裁定應執行有期徒刑三年二月確定。之後復於八十四年間因違反
    肅清煙毒條例等案件，經本院以八十四年度訴字第一九八五號判處應執行有期徒
    刑三年二月確定，且自八十四年三月四日起接續執行上開有期徒刑三年二月（本
    院八十四年度聲字第八五四號裁定部分）、殘刑六月二十一日及有期徒刑三年二
    月（本院八十四年度訴字第一九八五號部分），並於八十七年四月十五日假釋出
    監，甫於九十年九月十日縮刑期滿執行完畢。猶不知悔改，復基於為自己不法所
    有之意圖，於九十三年七月二十三日凌晨二時許，駕駛車牌號碼為ＭＵ－三七八
    二號之自用小客車至臺中市○○街與昇平街口建築工地，攜帶其所有客觀上足供
    兇器使用之長柄鐵製老虎鉗一支進入該處地下室，以該支老虎鉗夾斷而竊得隆程
    公司所有置於該地下室內之電纜線三十公尺及電線二捲。嗣因臺中縣警察局烏日
    分局員警持本院核發之拘票，於同日十一時許至臺中縣大肚鄉○○路○段五六二
    巷五七號欲拘提案外人趙基良，適見乙○○在該處剪斷電線抽取銅線，乃詢問乙
    ○○現場之電纜線三十公尺及電線二捲為何人所有，乙○○即主動向警察供稱該
    電纜線及電線均為其在臺中市某建築工地內竊得，警察乃當場扣得前述老虎鉗一
    支，並起出該電纜線三十公尺及電線二捲。旋乙○○並即帶同警察至上址行竊地
    點，再由警察找到程隆公司人員甲○○，乙○○因此而向偵查機關自首並接受裁
    判。
二、案經臺中縣警察局烏日分局報告臺灣臺中地方法院檢察署檢察官偵查起訴。
    理  由
一、右揭事實，業據被告乙○○於警詢及偵審中坦承不諱，核與被害人甲○○於警詢
    中指述遭竊情節相符，並有照片五張、贓物認領保管單及職務報告各一張在卷可
    稽，復有扣案之老虎鉗一支可資佐證，足認被告自白確與事實相符，足堪採信。
    本案事證明確，被告犯行堪以認定。
二、按刑法第三百二十一條第一項第三款之攜帶兇器竊盜罪，係以行為人攜帶兇器竊
    盜為加重條件，此所謂兇器，其種類並無限制，凡客觀上足對人之生命、身體、
    安全構成威脅，具有危險性之兇器均屬之，且只須行竊時攜帶此種具有危險性之
    兇器為已足，並不以攜帶之初有行兇之意圖為必要（最高法院七十九年度臺上字
    第五二五三號判例意旨參照）。查，被告乙○○行竊時所攜帶、使用之上開老虎
    鉗一支，主要構成部分為鐵質，為尖銳具有一定重量之物，在客觀上係屬足以殺
    傷人生命、身體之器械，顯為具有危險性之兇器已無疑義。是核被告所為，係犯
    刑法第三百二十一條第一項第三款之攜帶兇器竊盜罪。且查，被告前於八十年間
    因違反肅清煙毒條例等案件，與麻醉藥品管理條例等案件，經臺灣高等法院臺中
    分院判處應執行有期徒刑一年九月確定，嗣於八十二年十月八日假釋出獄（殘刑
    為六月二十一日，嗣並經撤銷假釋）。嗣於八十二年間及八十三年間，復因違反
    肅清煙毒條例案件及違反麻醉藥品管理條例案件，經臺灣高等法院臺中分院以八
    十三年度上訴字第三三六九號及本院以八十三年度易字第七○八二號，分別判處
    有期徒刑三年一月及三月確定，並經本院以八十四年度聲字第八五四號裁定應執
    行有期徒刑三年二月確定。之後復於八十四年間因違反肅清煙毒條例等案件，經
    本院以八十四年度訴字第一九八五號判處應執行有期徒刑三年二月確定，且自八
    十四年三月四日起接續執行上開有期徒刑三年二月（本院八十四年度聲字第八五
    四號裁定部分）、殘刑六月二十一日及有期徒刑三年二月（本院八十四年度訴字
    第一九八五號部分），並於八十七年四月十五日假釋出監，甫於九十年九月十日
    縮刑期滿執行完畢，有臺灣臺中地方法院檢察署刑案資料查註紀錄表及臺灣高等
    法院被告全國前案紀錄表各一份在卷足憑，並經本院調取臺灣臺中地方法院檢察
    署八十四年度執字第六四八○號、八十四年度執更字第五一一號、八十四年度執
    更字第一一七四號及八十七年度執護字第五一七號執行卷宗核閱無訛，其於受有
    期徒刑執行完畢後，於五年以內再犯本件有期徒刑以上之罪，為累犯，應依刑法
    第四十七條規定，加重其刑。再被告係因臺中縣警察局烏日分局員警，持本院核
    發之拘票，於同日十一時許至臺中縣大肚鄉○○路○段五六二巷五七號欲拘提趙
    基良，適見乙○○在該處剪斷電線抽取銅線，乃詢問乙○○現場之電纜線三十公
    尺及電線二捲為何人所有，乙○○即主動向警察供稱該電纜線及電線均為其在臺
    中市某建築工地內竊得，警察乃當場扣得前述老虎鉗一支，並起出該電纜線及電
    線。旋乙○○並即帶同警察至上址行竊地點，再由警察找到程隆公司人員甲○○
    等節，業據被告於審理中供陳在卷，核與臺中縣警察局烏日分局刑事組小隊長張
    堡燃製作之職務報告所載查獲過程相符，有該職務報告書及本院拘票各一張在卷
    可按（見偵查卷第十九、二○頁），自堪認定。從而，被告既於警察發覺其本案
    犯行前，即主動向警供出上揭竊盜犯行，嗣並接受裁判，即核與刑法第六十二條
    自首之規定相符，爰依刑法第六十二條前段規定減輕其刑。且被告所犯攜帶兇器
    竊盜罪，同時具有加重及減輕之事由，應依法先加後減。爰審酌被告行為時係年
    滿三十八歲之成年男子，不思以正當方法賺取金錢，竟為上開竊盜犯行、其犯罪
    之手段、所生危害、所竊取之物品為電纜線三十公尺及電線二捲，業由被害人領
    回，及其犯罪後坦承犯行，態度尚佳等一切情狀，量處如主文所示之刑。扣案之
    老虎鉗一支，係被告所有供犯罪所用之物，業據被告於審理中供明在卷，爰依刑
    法第三十八條第一項第二款規定，予以宣告沒收。
據上論斷，應依刑事訴訟法第二百七十三條之一第一項、第二百九十九條第一項前段
，刑法第三百二十一條第一項第三款、第四十七條、第六十二條前段、第四十一條第
一項前段、第三十八條第一項第二款，罰金罰鍰提高標準條例第二條，判決如主文。
中      華      民      國    九十三    年      十      月      五      日
                                        臺灣臺中地方法院刑事第十庭
                                法  官  江  奇  峰
右正本證明與原本無異。
如不服本判決，應於送達後十日內向本院提出上訴狀 (須附繕本)，上訴於臺灣高等
法院臺中分院。
                                                書記官
中      華      民      國    九十三    年      十      月      五      日
附錄論罪科刑法條
刑法第三百二十一條第一項第三款：
犯竊盜罪而有左列情形之一者，處六月以上、五年以下有期徒刑：
三  攜帶兇器而犯之者。
